臺灣高等法院臺南分院刑事判決　　　　 94年度上訴字第730號
上　訴　人　臺灣臺南地方法院檢察署檢察官
被　　　告　甲○○
上列上訴人因被告毒品危害防制條例案件，不服臺灣臺南地方法
院94年度訴字第509號中華民國94年5月31日第一審判決（起訴案
號：臺灣臺南地方法院檢察署94年度毒偵緝字第89號），提起上
訴，本院判決如下：
    主  文
原判決撤銷。
甲○○連續施用第一級毒品，處有期徒刑壹年，扣案之海洛因壹
小包（淨重零點陸肆公克；空包裝重零點貳肆公克）沒收銷燬。
又連續施用第二級毒品，處有期徒刑伍月。應執行有期徒刑壹年
貳月，扣案之海洛因壹小包（淨重零點陸肆克；空包裝重零點貳
肆公克）沒收銷燬。
    事  實
一、甲○○於民國（下同）89年間因施用毒品案件，經送強制戒
    治，於90年4月29日執行完畢釋放後，又於93年7月16日，因
    施用第一、二級毒品犯行，經臺灣高雄地方法院以93年度訴
    字第 890號判處有期徒刑九月及二月，並定應執行刑為有期
    徒刑十月確定（未構成累犯）。復於五年內分別基於施用第
    一、二級毒品之概括犯意，先後：(一)自93年 8月中旬某日起
    至94年3月1日凌晨某時止，在臺南市○○路○段沙卡利巴市
    場內，及在臺南縣永康市○○○街5之1號住處，以針筒注射
    之方式施用第一級毒品海洛因多次；(二)自93年 9月11日起至
    94年3月2日止，連續多次在臺南縣永康市○○○街5之1號住
    處，及其朋友住處，以加熱燒烤吸食煙霧方法施用第二級毒
    品安非他命多次。嗣於：(一)93年 9月12日（檢察官聲請書誤
    載為11日）夜間 9時許，甲○○在臺南市○區○○路、文南
    一街口，因持有第一級毒品海洛因（淨重0.64公克；空包裝
    重0.24公克），為警當場查獲扣得上開毒品，並採尿送驗後
    循線查獲；(二)又於94年3月4日凌晨一時許，在臺南縣永康市
    ○○路二三九巷二八弄二號前，因形跡可疑，為警盤查，復
    經其同意採尿送驗結果，呈鴉片類及安非他命類陽性反應，
    始悉上情。
二、案經臺南市警察局第六分局報請臺灣臺南地方法院檢察署檢
    察官偵查起訴，及移送併辦（94年度毒偵字第1420號）。
    理  由
一、認定被告犯行所憑之證據如下：
  (一)被告甲○○於警詢、偵查及本院審理時均自白不諱。
  (二)有扣案之海洛因一小包（淨重0.64公克；空包裝重0.24公克
    ）為證，並有卷附法務部調查局93 年10月 20日調科壹字第
    200005142號鑑定通知書，及長榮大學確認報告各1紙足憑。
  (三)又有卷附臺南市衛生局（尿液）檢驗成績書1紙、長榮大學
    毒物研究中心確認報告1份可憑。
  (四)尚有卷附臺灣高雄地方法院93年度訴字第 890號判決影本、
    臺灣高等法院被告全國前案紀錄表及法務部刑案資料查註紀
    錄表各1份為證。被告犯行明確，可以認定。
二、查海洛因與安非他命，依其成癮性、濫用性及對社會危害性
    之程度，已為毒品危害防制條例第二條第二項第一款、第二
    款分別列為第一級毒品與第二級毒品。核被告所為，係犯毒
    品危害防制條例第十條第一項施用第一級毒品及同條例第十
    條第二項施用第二級毒品罪。又被告施用時非法持有第一級
    毒品海洛因、第二級毒品安非他命之低度行為，已分別為其
    施用之高度行為所吸收，均不另論罪。被告先後多次施用第
    一級毒品海洛因與第二級毒品安非他命之犯行，其時間緊接
    ，方法相同，觸犯犯罪構成要件相同之罪名，顯係基於概括
    犯意反覆實施，為連續犯，均依刑法第五十六條連續犯之規
    定論以一罪，並均依法加重其刑。被告所犯上開二罪間，犯
    意各別，行為互異，應予分論併罰。
三、原審以被告犯行明確，因予論科，原非無據。然原審未及併
    予審究被告自93年9月12日起至94年3月 2日止之犯行，尚有
    未洽，檢察官上訴意旨據以指謫，非無理由，自應由本院予
    以撤銷改判。爰審酌被告施用毒品之犯行，在性質上乃屬對
    自我身心健康之自戕行為，尚未嚴重破壞社會秩序、侵害他
    人權益，然其前因施用毒品經送強制戒治之治療處分後，猶
    不思戒絕革除惡習，再為本件犯罪，顯未因前所受之戒治處
    分而記取教訓，及被告犯後坦承犯行等一切情狀，各量處如
    主文所示之刑，並定其應執行之刑。另扣案之海洛因一小包
    （淨重零點陸肆公克；空包裝重零點貳肆公克），依毒品危
    害防制條例第十八條第一項前段之規定宣告沒收併銷燬之；
    。又被告自93年9月12日起至94年 3月2日止，施用第一級毒
    品及第二級毒品之犯行，雖未經公訴人提起公訴，惟此部分
    與公訴人起訴被告施用第一級毒品及第二級毒品部分有連續
    犯關係屬裁判上一罪，本院自應一併審判，併此敘明。
四、據上論斷，應依刑事訴訟法第 369條第1項前段、第364條、
    第299條第1項前段、毒品危害防制條例第 10條、第18條第1
    項前段，刑法第11條前段、第56條、第 51條第5款，判決如
    主文。
本案經檢察官許仲瑩到庭執行職務。
中　　華　　民　　國　　94　　年　　8　　月　　18  　日
                  刑事第四庭    審判長法官   鄭  文  肅
                                      法官   林  勝  木
                                      法官   陳  珍  如
以上正本證明與原本無異。
施用第1級毒品部分，如不服本判決應於收受本判決後 10日內向
本院提出上訴書狀，其未敘述上訴之理由者並得於提起上訴後10
日內向本院補提理由書（均須按他造當事人之人數附繕本）。
施用第2級毒品部分，不得上訴。
　　　　　　　　　　　　　　　　　　書記官   周  美  莉
中　　華　　民　　國　　94　　年　　8　　月　　18　  日
附錄：本判決論罪科刑法條
毒品危害防制條例第10條
施用第一級毒品者，處 6 月以上 5 年以下有期徒刑。
施用第二級毒品者，處 3 年以下有期徒刑。
